臺灣臺南地方法院刑事判決
111年度交簡上字第106號
上  訴  人  臺灣臺南地方檢察署檢察官
被      告  陳儀婷



上列上訴人因被告過失傷害案件，不服本院刑事庭中華民國111
年3月18日所為110年度交簡字第2917號第一審簡易判決（聲請簡
易判決處刑書案號：110年度調偵字第1699號），提起上訴，本
院管轄之第二審合議庭判決如下：
    主  文
上訴駁回。
    事實及理由
一、本案經本院審理結果，認原審以被告陳儀婷所為，係犯刑法
    第284條前段之過失傷害罪，且被告在有偵查犯罪職權之公
    務員知悉前，主動向到場處理之警員自首接受裁判，而依刑
    法第62條前段規定減輕其刑後，判處被告有期徒刑2月，並
    諭知如易科罰金之折算標準，經核其認事用法及量刑均無不
    當，應予維持，並補充：被告於本院之自白外，其餘均引用
    原審刑事簡易判決書記載之犯罪事實、證據及理由（如附件
    ）。
二、本件檢察官據告訴人嚴駱素珠具狀請求上訴，上訴意旨略以
    ：本件交通事故發生迄今已逾1年，被告猶藉口家境貧寒，
    逃避賠償責任，且告訴人年逾75歲，因本件車禍所受損害程
    度非輕，且除肉體上經歷傷痛、開刀、復健之苦痛外，經濟
    上亦已先行墊之新臺幣（下同）10餘萬元之醫療費用，迄未
    得到被告實際賠償，被告犯後態度難認良好，原審僅判處被
    告有期徒刑2月，量刑過輕，請求將原判決撤銷更為適當合
    法之判決等語。
三、按法官於有罪判決如何量處罪刑，甚或是否宣告緩刑，均為
    實體法賦予審理法官裁量之刑罰權事項，法官行使此項裁量
    權，自得依據個案情節，參酌刑法第57條所定各款犯罪情狀
    之規定，於法定刑度內量處被告罪刑；除有逾越該罪法定刑
    或法定要件，或未能符合法規範體系及目的，或未遵守一般
    經驗及論理法則，或顯然逾越裁量，或濫用裁量等違法情事
    之外，並不得任意指摘其量刑違法（最高法院75年台上字第
    7033號、72年台上字第6696號及72年台上字第3647號判例意
    旨參照）。且在同一犯罪事實與情節，如別無其他加重或減
    輕之原因，下級審法院量定之刑，亦無過重或失輕之不當情
    形，則上級審法院對下級審法院之職權行使，原則上應予尊
    重（最高法院85年度台上字第2446號判決意旨參照）。準此
    ，第一審法院所為量刑，如非有上揭明顯違法之情事，尚難
    得以擅加指摘其違法或不當至明。本件原審認被告犯刑法第
    284條前段之過失傷害罪，並考量被告駕駛自小客貨車左轉
    時，疏未注意車前狀況，又未能與同一車道前方告訴人所騎
    乘之電動自行車保持安全距離，因此發生碰撞，致告訴人人
    車倒地受有左側第四至第七節肋骨骨折、右手大拇指掌骨骨
    折、左膝及臉部挫傷等傷害，及其犯後坦承犯行，雖與告訴
    人未達成和解，然已由保險公司給付部分賠償金額，填補告
    訴人部分損害，兼衡被告之教育程度、職業、家庭經濟狀況
    暨本案犯罪情節、過失程度、所生損害等一切情狀，及說明
    符合自首要件並依刑法第62條前段減輕其刑，量處有期徒刑
    2月，並諭知如易科罰金之折算標準，本院認原審量刑時，
    已以行為人責任為基礎，就刑法第57條所定各款科刑輕重應
    審酌之事項，於法定刑度範圍內，詳予考量審酌而為刑之量
    定，並已就檢察官上訴書所指摘之內容即告訴人之傷勢程度
    及被告未能與告訴人達成和解與尚未賠償告訴人等情節斟酌
    在內，並未逾越公平正義之精神，亦無濫用裁量職權情事，
    自與罪刑相當原則無悖。況被告在上訴後已與告訴人成立調
    解，同意賠償告訴人共13萬5000元，並自民國111年8月10日
    起，按月於每月10日前給付告訴人4000元，雖被告有給付遲
    延情形，惟迄本院111年10月25日審理終結前，被告確已履
    行3期給付（111年8至10月），此有本院調解筆錄、公務電
    話紀錄在卷可參，並經告訴人陳明在卷（本院交簡上字卷第
    47至48頁、71至73頁、119頁、132頁）。是上訴審時，被告
    既已與告訴人成立調解且為部分之實質賠償，告訴人所受損
    害程度已有適度減輕，在此基礎上，原審量刑已無過輕之虞
    。從而，本案原審既已斟酌全案情節，並在法定刑度之內量
    刑，客觀上即難認有違法或顯然濫權之情形，則檢察官循告
    訴人主觀意見，上訴指摘原審判決量刑過輕，難認有理由，
    應予駁回。
四、至被告與告訴人之調解內容雖載明告訴人願給被告緩刑附條
    件之機會，然被告因公共危險案件，經臺灣高雄地方法院以
    111年度交簡字第1777號判決判處有期徒刑4月確定在案，此
    有被告之前案紀錄表在卷可查（本院交簡上字卷第118頁）
    ，則本案顯不符合刑法第74條第1項第1款「未曾因故意犯罪
    受有期徒刑以上刑之宣告」及第2款「前因故意犯罪受有期
    徒刑以上刑之宣告，執行完畢或赦免後，5年以內未曾因故
    意犯罪受有期徒刑以上刑之宣告」之緩刑要件，本院自無從
    予其緩刑附條件之諭知，併此敘明。
據上論斷，應依刑事訴訟法第455條之1第1項、第3項、第373條
、第368條，判決如主文。　　　
本案經檢察官蘇榮照聲請簡易判決處刑，檢察官蘇烱峯到庭執行
職務。
中　　華　　民　　國　　111 　年　　11　　月　　29　　日
　　　　　　　　　刑事第十一庭  審判長法　官　陳威龍
　　　　　　　　　　　　　　　　　　　法　官　張婉寧
　　　　　　　　　　　　　　　　　　　法　官　陳嘉臨
以上正本證明與原本無異。
本判決不得上訴。
　　　　　　　　　　　　　　　　　　　書記官  楊意萱　　
中　　華　　民　　國　　111 　年　　11　　月　　29　　日
附錄法條:
中華民國刑法第284條
因過失傷害人者，處1年以下有期徒刑、拘役或10萬元以下罰金
；致重傷者，處3年以下有期徒刑、拘役或30萬元以下罰金。